臺灣花蓮地方法院刑事判決　　　　　　　　　　　　　九十三年度花易字第七八號
　　公　訴　人　臺灣花蓮地方法院檢察署檢察官
　　被　　　告　丁○
右列被告因傷害案件，經檢察官聲請以簡易判決處刑（九十二年度偵字第二四二四號
），本院認為不宜逕以簡易判決處刑，改依通常程序審理，並判決如左︰
    主  文
丁○傷害人之身體，處拘役參拾日，如易科罰金，以參佰元折算壹日。
    事  實
一、丁○於民國九十二年六月二十九日之前二日左右凌晨四時許，在花蓮縣花蓮市○
    ○路二百六十三號住處，與同居人乙○○發生爭執，乙○○之母丙○○出面制止
    ，丁○於盛怒之下，竟基於傷害之故意，與丙○○發生爭吵並進而以雙手拉扯丙
    ○○之右前臂，致丙○○受到右前臂挫傷瘀青五乘四公分及輕微撕裂傷０點八乘
    ０點四公分之傷害。
二、案經丙○○訴由台灣花蓮地方法院檢察署檢察官偵查並聲請簡易判決處刑。
    理  由
一、訊壉被告丁○矢口否認有何傷害犯行，辯稱：是丙○○拉住伊的手，伊把丙○○
    的手甩掉，只甩了一下，她的手就放開了，之後伊又與丙○○拉扯乙○○之長褲
    ，但未碰到丙○○，不清楚丙○○為何會受傷，之後伊把褲子丟在沙發那邊，就
    拿棍子追出去砸車子等語。經查，被害人丙○○為民國十一年五月六日出生，於
    案發時為八十一歲之老人，案發後即因中風多次住院，已不復記憶被告為何人及
    本件事發經過，業據證人丙○○、乙○○於本院簡易庭訊問時供述明確（見本院
    卷第六一頁）；另於本院審理時被害人丙○○復因肺炎、呼吸衰竭、呼吸器使用
    中住院經傳喚無法到庭，有行政院退除役官兵輔導委員會鳳林榮民醫院病患住院
    證明書一份可按（見本院卷第一０四頁），是以應無再傳喚證人丙○○到庭之必
    要，先此敘明。而依被告所不爭執之證人丙○○警詢筆錄，其供稱：當天被告好
    像於凌晨四、五點多返家，回家後不知因何事，和我兒子乙○○發生爭執，他們
    從二樓吵到樓下，我便出面罵被告不要欺侮我及我兒子，丁○便以她的雙手捉住
    我的右手一震，我右手便受傷了等語明確，且有被害人丙○○行政院衛生署花蓮
    醫院（以下簡稱花蓮醫院）診斷證明書一份在卷可按，證人游麗麗即被告之女亦
    證稱丙○○在發生爭吵當天或幾天內有去看手，手臂有包推拿的藥等語（見本院
    卷第六三頁），而被告亦坦承當日確實有與被害人丙○○發生爭吵及拉扯之事實
    ，則被告當日凌晨先與乙○○發生爭吵，繼而與被害人丙○○發生爭吵拉扯長褲
    進而砸車，顯見被告當時是處於盛怒之下，堪認被害人丙○○所述遭被告拉扯右
    手臂以致受傷，合乎情理，應屬可採，被告辯稱並未碰到丙○○云云，無非卸責
    之詞，尚難採信。至於證人乙○○到庭雖證稱被告砸車時，看到好像丙○○被鐵
    棒打到，但看得不是很清楚等語，則證人乙○○既然看不清楚，所述尚無可採；
    而證人游麗君即被告之女雖稱被告並未拉到丙○○的手云云（見本院卷第六四頁
    ），惟證人游麗君為被告之女，所述難免偏頗被告，尚不足為有利於被告之認定
    。又被告及證人乙○○雖稱案發時間應為九十二年五月間云云，然而被告及證人
    乙○○對於案發日期均無法確認，而證人游麗麗則證稱案發時是九十二年五、六
    月份，好像期末考考完了，在等發成績單，但還沒放暑假等語，則依其所述案發
    時間應較接近六月下旬，而證人乙○○則稱丙○○案發後在九十二年六月份在花
    蓮醫院住院等語，經本院調閱被害人丙○○於花蓮醫院之病歷資料，被害人丙○
    ○是在九十二年七月二十一日住進花蓮醫院，於九十二年五、六月份並無住院紀
    錄，此有花蓮醫院檢送之丙○○病歷資料一份在卷可考，再參酌被害人丙○○前
    開診斷證明書上記載病患主訴在驗傷前二日被打傷等語，堪認本件案發時間應在
    被害人丙○○於九十二年六月二十九日驗傷前二日左右凌晨四時許，併此敘明。
    綜上，本件事證明確，被告犯行堪以認定，其所辯顯無足採，應依法論科。
二、核被告所為，係犯刑法第二百七十七條第一項傷害罪。爰審酌被告並無犯罪紀錄
    ，此有台灣高等法院被告全國前案紀錄表一份在卷可按，素行尚屬良好，其犯罪
    之動機、犯罪時所受之刺激、犯罪之手段、被害人所受傷害尚屬輕微、被告犯罪
    後猶矢口否認之態度等一切情狀，量處如主文所示之刑，並諭知易科罰金之折算
    標準。
三、據上論斷，應依刑事訴訟法第二百九十九條第一項前段，刑法第二百七十七條第
    一項、第四十一條第一項前段，罰金罰鍰提高標準條例第一條前段、第二條，判
    決如主文。
本案經檢察官甲○○到庭執行職務。
中      華      民      國    九十三    年     十二     月    三十一    日
                              臺灣花蓮地方法院刑事第二庭
                                  審判長法官  林  碧  玲
                                        法官  陳  世  博
                                        法官  俞  秀  美
右正本證明與原本無異。
如對本判決不服，應於送達後十日內，向本院提出上訴狀。（應抄附繕本）告訴人或
被害人如對於本判決不服者，應具備理由請求檢察官上訴，其上訴期間之計算係以檢
察官收受判決正本之日期為準。
                                  法院書記官
中      華      民      國    九十三    年     十二     月    三十一    日
附錄本判決論罪之法律條文：
刑法第二百七十七條第一項：
傷害人之身體或健康者，處三年以下有期徒刑，拘役或一千元以下罰金。
